Minutes et répertoires du notaire Louis RICHARD, 2 février 1693 - 11 septembre 1719 (étude XXVI)
Archives nationales
- Minutes de Louis RICHARD, 1693 - 1720; MC/ET/XXVI/174 - MC/ET/XXVI/322
  - Minutes. 1715, décembre, décembre 1715; MC/ET/XXVI/297; registre
    - Liquidation des droits et état des meubles choisis par madame de Maisons., 14 décembre 1715; MC/ET/XXVI/297
      Tapisseries: R.A.S.
      liquidation; Longueil, Marie Renée Madeleine de (16..-1712) (?)
    - Guesnon (Jean) menuisier des bâtiments du roi fg. Saint Denis § remboursement, 14 décembre 1715; MC/ET/XXVI/297
      Guesnon, Jean
    - Remboursement concernant Louis Thibault, sculpteur des bâtiments du roi, rue Philippeaux., 14 décembre 1715; MC/ET/XXVI/297
      indemnité; Louvre (palais du); Thibault, Louis; sculpteur
    - Remboursement concernant Jacques Gabriel, contrôleur général des bâtiments., 16 décembre 1715; MC/ET/XXVI/297
      indemnité; Gabriel, Jacques (1667-1742); contrôleur général des bâtiments (Ancien Régime)
    - Remboursement concernant Pierre Lepaultre, sculpteur des bâtiments du roi, rue de Buci., 16 décembre 1715; MC/ET/XXVI/297
      Quatre actes
      indemnité; Saint-Thomas-du-Louvre (rue); Lepaultre, Pierre; sculpteur
    - Remboursement concernant Jacques Desjardins, sculpteur et fondeur du roi, au Vieux-Louvre., 16 décembre 1715; MC/ET/XXVI/297
      indemnité; Buci (rue de); Desjardins, Jacques; sculpteur
    - Reconnaissance en indemnité de Madeleine Letellier à Jean-Antoine de Thumery., 16 décembre 1715; MC/ET/XXVI/297
      reconnaissance; Letellier, Madeleine; Thumery de Boissise, Jean Antoine de (1682-1744)
    - Certificat aux dires de Louis Thibault, sculpteur des bâtiments du roi, rue Neuve Saint-Denis., 16 décembre 1715; MC/ET/XXVI/297
      certificat; Neuve-Saint-Denis (rue); Thibault, Louis; sculpteur
    - Remboursement concernant Augustin Cayot, sculpteur ordinaire du roi, rue Saint-Thomas-du-Louvre., 18 décembre 1715; MC/ET/XXVI/297
      indemnité; Cayot, Claude Augustin (1667-1722); sculpteur
    - Remboursement concernant Charles Delafosse, directeur de l'académie, demeurant rue de Richelieu (deux actes)., 19 décembre 1715; MC/ET/XXVI/297
      indemnité; Richelieu (rue de); Delafosse, Charles
    - Remboursement concernant Pierre Noël, sculpteur des bâtiments du roi à Versailles., 19 décembre 1715; MC/ET/XXVI/297
      indemnité; Louvre (palais du); Noël, Pierre; sculpteur
    - Remboursement concernant Pierre Gaillard, sculpteur du roi à Versailles., 19 décembre 1715; MC/ET/XXVI/297
      indemnité; Gaillard, Pierre; sculpteur
    - Remboursement concernant Jean Thierry, sculpteur du roi, au Vieux-Louvre., 20 décembre 1715; MC/ET/XXVI/297
      indemnité; Thierry, Jean; sculpteur
    - Remboursement concernant Louis Thibault, sculpteur des bâtiments du roi à Fontainebleau., 21 décembre 1715; MC/ET/XXVI/297
      indemnité; Halles (piliers des); Thibault, Louis; sculpteur
    - Remboursement concernant Antoine Lescuier, architecte et contrôleur, demeurant à Marly., 22 décembre 1715; MC/ET/XXVI/297
      indemnité; Marly-le-Roi (Yvelines); Lescuyer, Antoine; architecte; contrôleur général des bâtiments (Ancien Régime)
    - Remboursement concernant Antoine Desgodets, architecte du ro, demeurant rue Saint-Germain-l'Auxerrois., 23 décembre 1715; MC/ET/XXVI/297
      indemnité; Saint-Germain-l'Auxerrois (rue); Desgodets, Antoine; architecte
    - Gosselin (Guillaume) menuisier des bâtiments du roi rue Neuve Saint Roch § remboursement, 23 décembre 1715; MC/ET/XXVI/297
      Gosselin, Guillaume
    - Décharge concernant François-Benoît Masson, sculpteur du roi en son académie de peinture et sculpture, rue de Sorly., 23 décembre 1715; MC/ET/XXVI/297
      décharge; Gobelins (manufacture des); Masson, François Benoît; sculpteur
    - Remboursement concernant Jean Lelong, sculpteur du roi, sous les piliers des Halles., 23 décembre 1715; MC/ET/XXVI/297
      indemnité; Soly (rue); Lelong, Jean; sculpteur
    - Remboursement concernant Claude Audran, peintre ordinaire du roi, demeurant au palais d'Orléans (deux actes)., 24 décembre 1715; MC/ET/XXVI/297
      indemnité; Luxembourg (palais du); Audran, Claude (1658-1734); peintre
    - Remboursement concernant François Stiemart, peintre du roi, demeurant rue Royale., 26 décembre 1715; MC/ET/XXVI/297
      indemnité; Royale (rue); Stiémart, François Albert (1680-1740); peintre
    - Patou (Jacques) maçon à Saint Germain en Laye § remboursement, 28 décembre 1715; MC/ET/XXVI/297
      Patou, Jacques
    - Dennebecq (François) menuisier des bâtiments du roi à Marly § remboursement, 28 décembre 1715; MC/ET/XXVI/297
      Dennebecq, François
    - Saint Ouyn (Claude) maçon à Saint Germain en Laye § Remboursement, 28 décembre 1715; MC/ET/XXVI/297
      Saint Ouyn, Claude
    - Pollard (Louis François) entrepreneur des bâtiments du roi à Versailles § remboursement, 29 décembre 1715; MC/ET/XXVI/297
      Pollard, Louis François
  - Minutes. 1716, janvier - février, janvier - février 1716; MC/ET/XXVI/298; registre
    - Notoriété concernant Jean-Baptiste Tuby, sculpteur des bâtiments du roi, manufacture royale des Goblins., 1er janvier 1716 - 1716; MC/ET/XXVI/298
      Précisions sur les lieux: Paris--Louvre (palais du, enclos)
      notoriété; Louvre (palais du); Tuby, Jean-Baptiste II (1665-1735); sculpteur
    - Bail concernant Nicolas Dorbay, architecte du roi, demeurant rue Montorgueil., 4 janvier 1716; MC/ET/XXVI/298
      bail; Montorgueil (rue); Orbay, Nicolas d' (1679-1742); architecte
    - DAUVERGNE (Nicolas) Maître menuisier Marché Neuf § Devis et marché de menuiserie passé par .., 5 janvier 1716; MC/ET/XXVI/298
      devis; Dauvergne, Nicolas
    - Remboursement concernant Pierre Langlois, maître sculpteur, rue Saint-Honoré., 7 janvier 1716; MC/ET/XXVI/298
      indemnité; Bourbon (rue de); Langlois, Pierre; sculpteur
    - CHEVALLIÉ (Michel) Maître Serrurier Rue Saint Jacques de la Boucherie § Devis et marché de serrurerie .., 7 janvier 1716; MC/ET/XXVI/298
      devis; marché; Chevallié, Michel
    - Remboursement concernant Robert Le Lorain, sculpteur du roi, rue de Bourbon., 7 janvier 1716; MC/ET/XXVI/298
      indemnité; Saint-Denis (rue); Le Lorain, Robert; sculpteur
    - Remboursement concernant Armand René Laudoin, entrepreneur des bâtiments du roi, demeurant rue des Fossoyeurs (deux actes)., 8 janvier 1716; MC/ET/XXVI/298
      indemnité; Fossoyeurs (rue des); Laudouin, Armand René; chef d'entreprise
    - Remboursement concernant Robert Le Lorain, sculpteur du roi, rue Saint-Denis., 8 janvier 1716; MC/ET/XXVI/298
      indemnité; Mouffetard (rue); Le Lorain, Robert; sculpteur
    - Remboursement concernant Jean Nourissard, sculpteur des bâtiments du roi, rue Mouffetard., 9 janvier 1716; MC/ET/XXVI/298
      indemnité; Gobelins (manufacture des); Nourissard, Jean; sculpteur
    - MEUNIER (Jean) Maître maçon Rue de Seine § Remboursement .., 9 janvier 1716; MC/ET/XXVI/298
      Meunier, Jean
    - Remboursement à la veuve de Antoine Guyot, sculpteur des bâtiments du roi (deux actes)., 11 janvier 1716; MC/ET/XXVI/298
      indemnité; Guyot, Antoine; sculpteur
    - CHEVALLIÉ (Alexis) Maître maçon entrepreneur de bâtiments Rue Saint-Jacques-de-la-Boucherie § Devis et marché de maçonnerie .., 13 janvier 1716; MC/ET/XXVI/298
      devis; marché; Chevallié, Alexis
    - MUZART (Pierre) Fontainier du Roi Versailles § Remboursement .., 13 janvier 1716; MC/ET/XXVI/298
      Muzart, Pierre
    - CAFFIN (François) Serrurier des bâtiments du Roi - Rue Froid manteaux § Remboursement - 2 actes même date, 14 janvier 1716; MC/ET/XXVI/298
      Caffin, François
    - Remboursement concernant Jean-Baptiste Tuby, sculpteur du roi, Les Gobelins., 16 janvier 1716; MC/ET/XXVI/298
      indemnité; Chantre (rue du); Tuby, Jean-Baptiste II (1665-1735); sculpteur
    - CUVILLIER (Antoine) Marbrier des bâtiments du Roi Rue Saint Honoré § Remboursement, 17 janvier 1716; MC/ET/XXVI/298
      Cuvillier, Antoine
    - DUCOR (Barthélémy) menuisier des bâtiments du Roi § Remboursement .., 17 janvier 1716; MC/ET/XXVI/298
    - Marteau (Louis), menuisier des bâtiments du roi, rue Champfleury § Remboursement .., 18 janvier 1716; MC/ET/XXVI/298
      indemnité; Marteau, Louis
    - Remboursement concernant Antoine Coyxevox, sculpteur du roi, rue du Chantre., 20 janvier 1716; MC/ET/XXVI/298
      Plusieurs actes à la même date
      indemnité; Saint-Honoré (rue); Coysevox, Antoine (1640-1720); sculpteur
    - DENIS (Michel) Ingénieur Fontainier du Roi § Remboursement à la veuve de .. 3 actes, 23 janvier 1716; MC/ET/XXVI/298
      Denis, Michel
    - GAURET (Claude Michel) menuisier. Versailles § Remboursement .. 2 actes, 25 janvier 1716; MC/ET/XXVI/298
      Gauret, Claude Michel
    - GOURET (Jean) menuisier du Roi .. Versailles § Remboursement .., 25 janvier 1716; MC/ET/XXVI/298
      Gouret, Jean
    - Acte de notoriété concernant Corneille Van Cleve, sculpteur ordinaire du roi., 2 février 1716; MC/ET/XXVI/298
      notoriété; Van Cleve, Corneille (1644?-1735); sculpteur
    - Remboursement concernant François Dumont, sculpteur ordinaire du roi, rue Saint-Honoré., 10 février 1716; MC/ET/XXVI/298
      indemnité; Froidmanteau (rue); Dumont, François; sculpteur
    - ROGER (Pierre) Serrurier du Roi... demeurant aux Invalides § Remboursement., 10 février 1716; MC/ET/XXVI/298
      Roger, Pierre
    - Remboursement concernant Noël Coypel, directeur de l'académie royale, demeurant rue Saint-Honoré, plusieurs actes., 11 février 1716; MC/ET/XXVI/298
      indemnité; Saint-Honoré (rue); Coypel, Noël (1628-1707); directeur d'établissement d'enseignement; administrateur
    - Remboursement concernant Nicolas Delespine, architecte des bâtiments du roi, demeurant rue de Cléry., 12 février 1716; MC/ET/XXVI/298
      indemnité; Cléry (rue de); Delespine, Nicolas (16..-1728); architecte
    - Remboursement concernant Pierre Delespine, contrôleur des bâtiments du roi, demeurant à la machine de Marly., 12 février 1716; MC/ET/XXVI/298
      Précisions sur les lieux: Marly-le-Roi (Yvelines)--Machine
      indemnité; Marly-le-Roi (Yvelines); Delespine, Pierre; contrôleur général des bâtiments (Ancien Régime)
    - BARBIER (Jacques) Maçon des bâtiments du Roi Grande rue du faubourg Saint-Martin § Remboursement .., 14 février 1716; MC/ET/XXVI/298
      Barbier, Jacques
    - ROGER (Pierre) Serrurier du Roi. Hôtel des Invalides § Remboursement., 14 février 1716; MC/ET/XXVI/298
    - Notoriété aux dires de Claude Tanevot, architecte et inspecteur des bâtiments du roi, demeurant à Versailles., 17 février 1716; MC/ET/XXVI/298
      notoriété; Versailles (Yvelines); Tanevot, Claude; architecte; inspecteur (Ancien Régime)
    - DENIS (Claude) Ingénieur Fontainier Château de Versailles § Remboursement le roi par la veuve de .., 17 février 1716; MC/ET/XXVI/298
      Denis, Claude
    - Notoriété Jean Hardy, sculpteur du roi et de l'académie royale., 18 février 1716; MC/ET/XXVI/298
      notoriété; Hardy, Jean; sculpteur
    - DENIS (Claude Michel) Ingénieur Fontainier du Roi. § Remboursement .. 3 actes, 18 février 1716; MC/ET/XXVI/298
      Denis, Claude Michel
    - Remboursement concernant Jean-Baptiste Blin de Fontenay et son fils, peintres du roi (trois actes)., 27 février 1716; MC/ET/XXVI/298
      indemnité; Blain de Fontenay, Jean-Baptiste (1653-1715); peintre
    - DUPONT (Louis) Tapissier ordinaire du Roi - Rue Saint Joseph. § Constitution de rente ..; Remboursement .., 27 février 1716; MC/ET/XXVI/298
      constitution de rente; Dupont, Louis
    - CHARVEI (Etienne) Entrepreneur des bâtiments du Roi - § Remboursement ..; 2 actes même date, 27 février 1716; MC/ET/XXVI/298
      Charvei, Etienne
    - BAILLON (Etienne) Maître horloger § Remboursement., 27 février 1716; MC/ET/XXVI/298
      Baillon, Etienne
    - Remboursement concernant Antoine Coypel, premier peintre du roi, demeurant aux galeries du Louvre., 28 février 1716; MC/ET/XXVI/298
      indemnité; Orties-du-Louvre (rue des); Coypel, Antoine; peintre
    - BAILLON (Etienne) Maître horloger § Remboursement., 28 février 1716; MC/ET/XXVI/298
    - Remboursement concernant Jean-Baptiste Blin de Fontenay père et fils, peintres du roi., 28 février 1716; MC/ET/XXVI/298
    - Damour (Claude Gabriel) marchand tapissier près le Gros Caillou § Constitution, 28 mars 1739; MC/ET/XXVI/298
      constitution de rente; Damour, Claude Gabriel
  - Minutes. 1716, mars - avril, mars - avril 1716; MC/ET/XXVI/299; registre
    - Remboursement concernant Guillaume Hauberat, architecte des bâtiments du roi, demeurant rue de la Vrillière., 25 mars 1716; MC/ET/XXVI/299
      indemnité; La-Vrillière (rue); Hauberat, Guillaume; architecte
    - Barbier (Nicolas) maître fondeur rue de la Pelleterie § Remboursement, 28 mars 1716; MC/ET/XXVI/299
      Barbier, Nicolas
  - Minutes. 1716, mai - août, mai - août 1716; MC/ET/XXVI/300; registre
    - Jans (Jean Jacques) tapissier ordinaire du roi aux Gobelins § Certificat déposé, 7 mai 1716; MC/ET/XXVI/300
    - Inventaire après décès de Philippe Magnier, sculpteur des bâtiments du roi, rue Froidmanteau., 8 mai 1716; MC/ET/XXVI/300
      Titre. 5 feuillets 1/2.
      inventaire après décès; Bourbon (rue de); Magnier, Philippe; sculpteur
    - Nivelou (François), peintre, à Fontainebleau § déclarations, 30 mai 1716; MC/ET/XXVI/300
      déclaration; Nivelou, François
  - Minutes. 1716, septembre - décembre, septembre - décembre 1716; MC/ET/XXVI/301; registre
    - Desmaisont (Nicolas) entrepreneur de bâtiments, maître maçon rue de Cléry § Devis et marché, 3 septembre 1716; MC/ET/XXVI/301
      devis; marché; Desmaisont, Nicolas
    - Sauret (Thomas), menuisier de bâtiments du roi à Fontainebleau § Procuration de la veuve de .., 30 septembre 1716; MC/ET/XXVI/301
      procuration; Sauret, Thomas
    - Godefroy (Denis Garcier) menuisier rue de la Mortellerie § Mariage de .., 12 novembre 1716; MC/ET/XXVI/301
      contrat de mariage; Godefroy, Denis Garcier
    - Certificat en consentement des héritiers de Pierre Lepaultre, dessinateur des bâtiments du roi., 20 novembre 1716; MC/ET/XXVI/301
      ratification; Lepaultre, Pierre; dessinateur
    - Remboursement concernant Guillaume Hauberat, architecte des bâtiments du roi, demeurant rue Fromanteau., 6 décembre 1716; MC/ET/XXVI/301
      indemnité; Froidmanteau (rue); Hauberat, Guillaume; architecte
    - Quittance concernant Jacques Gabriel, architecte ordinaire du roi, demeurant au vieux Louvre., 9 décembre 1716; MC/ET/XXVI/301
      quittance; Louvre (palais du); Gabriel, Jacques (1667-1742); architecte
    - Lancelot (Francois) horloger du roi et maître horloger à Paris à Versailles § Extraits du testament de .., 10 décembre 1716; MC/ET/XXVI/301
      testament; Lancelot, Francois
    - Harras du roi à Hiesmes § Devis et adjudication des ouvrages à faire pour ..1 juin 1716; déposé .., 30 décembre 1716; MC/ET/XXVI/301
      devis
  - Minutes. 1717, janvier - mars, janvier - mars 1717; MC/ET/XXVI/302; registre
    - Laprade (Silvain) maçon à Versailles § transport de rente, 3 janvier 1717; MC/ET/XXVI/302
      transport de droits; Laprade, Silvain
    - Transport de rente concernant Philibert Vigier, sculpteur du roi, enclos du Louvre., 5 janvier 1717; MC/ET/XXVI/302
      transport de droits; Saint-Honoré (rue); Vigier, Philibert; sculpteur
    - Cuvillier (Antoine) marbrier ordinaire des bâtiments du roi grande rue du fg. Saint-Honoré § transport, 15 janvier 1717; MC/ET/XXVI/302
    - Inventaire après décès de François Jay, sculpteur des bâtiments du roi, rue de Bourbon., 30 janvier 1717; MC/ET/XXVI/302
      inventaire après décès; Orties-du-Louvre (rue des); Jay, François; sculpteur
    - Cuvillier (Antoine) marbrier du roi grande rue du fg Saint Antoine § Obligation, 1er février 1717; MC/ET/XXVI/302
      obligation; Cuvillier, Antoine
    - Jans (Jean Jacques) tapissier hautelicier du roi aux Gobelins § apprentissage 2 actes, 6 février 1717; MC/ET/XXVI/302
      contrat d'apprentissage; Jans, Jean Jacques
    - tapissier hautelicier (apprentissage) § Contrat pour 6 ans, en conséquence de la nomination du duc d'Antin, entre Joachim de Vos, ouvrier hautelissier aux Gobelins, et Jean Jacques Jans, tapissier hautelicier du roi aux Gobelins, au profit de Louis Firmin de Vos, âgé de 12 ans, fils de Joachim. Logé, nourri, blanchi. Moyennant 250 livres audit Jans payables des deniers de Sa Majesté, 6 février 1717; MC/ET/XXVI/302
    - Jans (Jean Jacques) tapissier hautelicier du roi aux Gobelins § apprentissage, 7 février 1717; MC/ET/XXVI/302
    - tapissier hautelicier (apprentissage) § Contrat pour 6 ans, en conséquence de la nomination du duc d'Antin, entre Jean Darondeau, ouvrier teinturier aux Gobelins, et Jean Jacques Jans, tapissier hautelicier aux Gobelins, au profit de Louis Barondeau, âgé de 18 ans, fils de Jean. Logé, nourri, blanchi. Moyennant 250 livres payables des deniers de Sa Majesté., 7 février 1717; MC/ET/XXVI/302
    - Carel (Nicolas) entrepreneur de bâtiments, maître maçon rue Dumoulin § Devis et marché, 12 février 1717; MC/ET/XXVI/302
      devis; marché; Carel, Nicolas
    - Boudié (Claude), maître peintre, rue au Maire § Marché et devis, 12 février 1717; MC/ET/XXVI/302
      devis; marché; Boudié, Claude
    - Pignon (Robert) maître tapissier place royale § procuration, 16 février 1717; MC/ET/XXVI/302
      procuration; Pignon, Robert
    - tapissier hautelicier (apprentissage) § Contrat pour 6 ans, en conséquence de la nomination faite par le duc Dautin, entre Jean Rondet, ouvrier tapissier hautelicier, et Jean Jacques Jans, tapissier-hautelicier du roi aux Gobelins, entre Jean Baptiste Rondet, âgé de 14 ans, fils de Jean. Logé, nourri, blanchi par son maître. Moyennant 250 livres payables aud. Jans. des deniers de Sa Majesté, 16 février 1717; MC/ET/XXVI/302
    - Texier (Jean) maître serrurier rue Saint Dominique § Devis et marché, 7 mars 1717; MC/ET/XXVI/302
      devis; marché; Texier, Jean
    - Pierre (Jean) maître serrurier rue de la Cossonnerie § Devis et marché, 7 mars 1717; MC/ET/XXVI/302
      devis; marché; Pierre, Jean
    - Lallier (Pierre Germain) tapissier ordinaire du roi rue Montmartre § transport, 14 mars 1717; MC/ET/XXVI/302
      Lallier, Pierre Germain
  - Minutes. 1717, avril - juin, avril - juin 1717; MC/ET/XXVI/303; registre
    - Mathieu (Pierre), maître menuisier, rue de Bourbon § Apprentissage, 4 avril 1717; MC/ET/XXVI/303
      contrat d'apprentissage; Mathieu, Pierre
    - Menuisier (apprentissage) § Contrat pour 6 ans entre Edmé Guiout, bourgeois de Paris, et Pierre Mathieu, maître menuisier, au profit de Henri Guiout, fils d'Edmé. Nourri, logé par le maître, blanchi par son père. Sans deniers déboursés., 4 avril 1717; MC/ET/XXVI/303
      contrat d'apprentissage; Guiout, Edmé; Mathieu, Pierre; Guiout, Henri
    - Thomé (Antoine) sculpteur rue des Marmousets § Convention et renonciation, 6 avril 1717; MC/ET/XXVI/303
      Thomé, Antoine
    - Quittance concernant Pierre Cailleteau de l'Assurance, architecte des bâtiments du roi, demeurant à Versailles., 9 avril 1717; MC/ET/XXVI/303
    - Quittance au roi par André Perrault, architecte du roi, demeurant rue Beaurepaire., 20 avril 1717; MC/ET/XXVI/303
      quittance; Beaurepaire (rue); Perrault, André (1656-1721); architecte
    - Macary (Francois) maître tapissier rue Montmartre § Cautionnement, 14 mai 1717; MC/ET/XXVI/303
      Macary, Francois
    - Transport concernant Nicolas Coustou, sculpteur ordinaire du roi, adjoint professeur de l'académie royale de peinture et sculpture, aux galeries du Louvre., 31 mai 1717; MC/ET/XXVI/303
      cession; Gravilliers (rue des); Coustou, Nicolas (1658-1733); enseignant; sculpteur
  - Minutes. 1717, juillet - septembre, juillet - septembre 1717; MC/ET/XXVI/304; registre
    - Verneuil (Jean Michel) maître tapissier rue des Fossés Monsieur le Prince § apprentissage, 11 juillet 1717; MC/ET/XXVI/304
      contrat d'apprentissage; Verneuil, Jean Michel
    - tapissier (apprentissage) § Contrat pour 6 ans entre Charles Maraine, Valet de chambre du duc de Maine, et Jean Michel Verneuil, maître tapissier, au profit de Jacques Maraine, âgé de 15 ans, fils de Charles. Logé, nourri, blanchi par son maître. Moyennant 500 livres., 11 juillet 1717; MC/ET/XXVI/304
    - Constitution de rente au profit de Jacques Foacier, bourgeois de Paris., 14 juillet 1717; MC/ET/XXVI/304
      constitution de rente; Foacier, Jacques
    - ST RIQUIER en Rivière (Normandie) § Deux écrits déposés par lesquels la curé les marguilliers et les paroissiens de Normandie en Rivière Saint-RIQUIER accident à perpétuité à Charles de HERON chevalier sr de Neuville - Saint-Supplex et autres terres, s. du fg de Jacques par Saint-Jacques du HOW par, une place pour un banc dans l'église à condition de faire, faire une contretableau au choeur de l'église, 26 juillet 1717; MC/ET/XXVI/304
      S/t/ Riquier en Rivière, Normandie
  - Minutes. 1717, octobre - décembre, octobre - décembre 1717; MC/ET/XXVI/305; registre
    - DELACROIX (Dominique) Tapissier Bastissier aux Gobelins § Mise en apprentissage chez .., 6 novembre 1717; MC/ET/XXVI/305
      contrat d'apprentissage; Delacroix, Dominique
    - TAPISSIER (apprentissage de) à la manufacture royale de Gobelins § mise en .. de VAUGUION (Jean de) âgé de 18 ans chez DELACROIX (Dominique) Baslusier de la manufacture Royale, pour 6 ans, nourri, couche, blanchi moyennant 250 livres, 6 novembre 1717; MC/ET/XXVI/305
    - BARRAULT (Jean) Maçon Rue de la Mortellerie § Mariage de .., 7 novembre 1717; MC/ET/XXVI/305
      contrat de mariage; Barrault, Jean
    - PISAUD (Jacques) Maçon Rue de la Mortellerie § Mariage de la fille de .., 7 novembre 1717; MC/ET/XXVI/305
      contrat de mariage; Pisaud, Jacques
    - LEVEILLÉ (Charles) Maître fondeur Rue Tirechappe § remariage de la veuve de -, 8 novembre 1717; MC/ET/XXVI/305
      contrat de mariage; Leveillé, Charles
    - Tabutin (Charles), maître menuisier, rue des Gravilliers § Ratification et délaissement .., 9 novembre 1717; MC/ET/XXVI/305
      ratification; cession; Tabutin, Charles
    - Glockner (Adolphe François), peintre, Saint-Dizier § Mariage de la fille de .., 10 novembre 1717; MC/ET/XXVI/305
      contrat de mariage; Glockner, Adolphe François
    - MANDRON (Simon) Maître tapissier Rue Vieille du Temple § Bail, 6 décembre 1717; MC/ET/XXVI/305
      bail; Mandron, Simon
    - SIMON (Claude) Tapissier; Rue Dauphine § obligation et délégation .., 14 décembre 1717; MC/ET/XXVI/305
      obligation; Simon, Claude
    - CROISSET (Pierre) menuisier Châtillon/Marne § Mariage de la fille de .., 22 décembre 1717; MC/ET/XXVI/305
      contrat de mariage; Croisset, Pierre
    - Courtois (Claude), maître peintre, quai Pelletier § Mariage de .., 26 décembre 1717; MC/ET/XXVI/305
  - Minutes. 1718, janvier - mars, janvier - mars 1718; MC/ET/XXVI/306; registre
    - LAFOND (Léonard) Maçon Rue de la Mortellerie § Compromis .., 12 janvier 1718; MC/ET/XXVI/306
      Lafond, Léonard
    - DESHAVIER (Gaspard) Pecquier Tabletier Rue de la Coutellerie § Mise en apprentissage par .., 23 janvier 1718; MC/ET/XXVI/306
      contrat d'apprentissage; Deshavier, Gaspard
    - BARRON (Gabriel) menuisier Rue de Boffroy § Mariage de .., 25 janvier 1718; MC/ET/XXVI/306
      contrat de mariage; Barron, Gabriel
    - ALLINGRE (Claude) Appareilleur des bâtiments du roi § Traite d'office, 8 février 1718; MC/ET/XXVI/306
      Allingre, Claude
    - DEGLOS (Jacques) Entrepreneur de bâtiments Les Porcherons § Traité d'office ..; Vente (2 actes), 8 février 1718; MC/ET/XXVI/306
      acte de vente; Deglos, Jacques
    - Transaction et liquidation concernant François Albert Stiemart, peintre du roi, demeurant rue Saint-Roch., 21 février 1718; MC/ET/XXVI/306
      accord; liquidation; Saint-Roch (rue); Stiémart, François Albert (1680-1740); peintre